【裁判字號】    97,抗,768
【裁判日期】    970520
【裁判案由】    債務人異議之訴
【裁判全文】
臺灣高等法院民事裁定                   97年度抗字第768號
抗  告  人  乙○○
上列抗告人因與相對人甲○○等4人間債務人異議之訴事件，對
於中華民國97年4月22日臺灣桃園地方法院96年度重訴字第360號
裁定提起抗告，本院裁定如下：
    主  文
抗告駁回。
抗告費用由抗告人負擔。
    理  由
一、抗告人抗告意旨略以：兩造間原法院96年度重訴字第360號
    債務人異議之訴事件，經原法院判決抗告人敗訴，抗告人不
    服原判決，已於上訴期間內提起上訴，原法院於民國97年4
    月22日裁定命抗告人繳交第二審裁判費新台幣（下同）112,
    875元。惟因抗告人已花費4,300,000元向原債權人吳梅英（
    現更名為吳寀媞）購買債權，茲原法院判決該債權不存在，
    抗告人為被害者，目前雖無多餘現金繳交上訴費用，然有證
    據證明吳寀媞確實有交付相對人該金額，提起本件上訴必能
    獲勝訴，爰提起抗告請求鈞院同意待該判決確定，抗告人若
    敗訴確定後再行繳交裁判費等語。
二、按「訴訟標的之價額，由法院核定。核定訴訟標的之價額，
    以起訴時之交易價額為準；無交易價額者，以原告就訴訟標
    的所有之利益為準。法院因核定訴訟標的之價額，得依職權
    調查證據。第1項之核定，得為抗告。」民事訴訟法第77條
    之1定有明文。可知，關於訴訟標的價額核定之裁定，固得
    為抗告。惟關於法院依民事訴訟法第77條之13、第77條之16
    規定，按核定之訴訟標的價額計算裁判費，所為命徵收或補
    繳裁判費之裁定，乃屬訴訟進行中所為之裁定，並無得抗告
    之明文，依民事訴訟法第483條規定之意旨，核屬不得抗告
    之裁定。
三、經查：本件訴訟標的價額，經原法院核定為7,500,000元，
    應徵第二審裁判費112,875元，而抗告人之抗告意旨，無非
    在主張其無力繳納第二審裁判費之緣由，並未就原裁定關於
    訴訟標的價額之核定加以爭執，此有抗告人97年4月30日之
    抗告狀可按（本院卷第5頁）。是原法院依民事訴訟法第77
    條之1規定，核定上開訴訟標的價額，並命抗告人於收受該
    裁定5日內補繳第二審裁判費112,875元，依法並無違誤。抗
    告意旨主張之情事，核屬訴訟救助之範疇，與對於訴訟標的
    價額之核定不服提起抗告，別為二事，如符訴訟救助要件，
    宜由抗告人另行聲請，而非提起本件抗告。從而，抗告人之
    抗告，顯無理由，應予駁回。
四、據上論結，本件抗告為無理由，爰裁定如主文。
中    華    民    國    97    年    5     月    20    日
                    民事第十二庭
                        審判長法  官  陳駿璧
                              法  官  王麗莉
                              法  官  陳邦豪
正本係照原本作成。
不得再抗告。
中    華    民    國    97    年    5     月    20    日
                              書記官  李佳樺


司法院資訊處製作；財團法人民間司法改革基金會備份。
